# 请教陈版：非货币性资产交换损益都在资产处置收益里核算吗

提问人：sisiminglei 时间：2018-04-15 23:09:50
请教陈版：根据新准则修订新增科目说明中“资产处置收益”中“债务重组中因处置非流动资产产生的利得或损失和非货币性资产交换产生的利得或损失也包括在本项目内”，是不是非货币性资产交换产生的损益都在资产处置收益里核算呢？本期企业将持有的权益性公司30%股权处置，置换取得该权益法公司下属某一企业100%的股权，涉及的补价占整个资产交换的比例低于25%，是否应该将产生的损益在资产处置收益里核算呢？

回答人：chenyiwei
此处换出资产为股权投资，因此处置作价（公允价值）与原账面价值之间的差额仍应计入投资收益。另外请注意：如果换入股权的公司具有控制权且该标的公司构成“业务”的，则应适用企业合并准则而不是非货币性资产交换准则。